---
title: Geo Clustering
author: Conento Decision Science
date: 2018-07-17
output: 
  revealjs::revealjs_presentation:
    self_contained: false
    reveal_plugins: ["zoom"]
    theme: sky
    highlight: pygments
---

```{r setup, include = FALSE}
knitr::opts_chunk$set(echo = FALSE, message=FALSE, warning=FALSE, fig.align='center')
knitr::opts_knit$set(root.dir = './')
```


```{r}
# LIBRARIES and SOURCES ---------------------------------------------------

library(ClustGeo)
library(rgdal)
library(ggplot2)
library(tidyverse)
```

```{r}
# final_dataset
load("data/final_dataset.Rds")
```



# Secciones Censales

## Los números

## Ejemplo: CAM
```{r}
dsn_dir <- "./data/SSCC"

# Read SSCC geo data
sscc_LL <- readOGR(dsn  = dsn_dir, 
                   layer = "SECC_CPV_E_20111101_01_R_INE",
                   verbose = FALSE)

## Only CAM
ss_cc_CAM <- sscc_LL[sscc_LL$NCA == "Comunidad de Madrid",]

# Plot sscc in CAM
plot(ss_cc_CAM)
```

```{r}
library(readxl)
SSCC_ONCE <- read_excel("data/SSCC_ONCE.xlsx", 
                        sheet = "Relacion-SSCC-Provincia-AreaGeo")
```

## CE221
```{r}
# CE221 ES123 NE522 NO411 SE312 SO312

plot_ss_area <- function(cod_area) {
  sscc_sel_area <- SSCC_ONCE %>% 
  filter(area_geografica == cod_area) %>% 
  pull(seccode_2014)

sscc_sel_area <- sscc_LL[sscc_LL$CUSEC %in% sscc_sel_area,]

# BASE SYSTEM
plot(sscc_sel_area, col = sscc_sel_area$CUSEC,
     main = paste0("Secciones Censales del Área ",
                   cod_area, "\n",
                   final_dataset %>% 
                        filter(area_geografica == cod_area) %>% 
                        pull(descripcion_resumida)))

}

plot_ss_area("CE221")

```


## ES123

```{r}
plot_ss_area("ES123")
```

## NE522
```{r}
plot_ss_area("NE522")
```

## NO411 
```{r}
plot_ss_area("NO411")
```

## SE312 
```{r}
plot_ss_area("SE312")
```

## SO312
```{r}
plot_ss_area("SO312")
```


# Geo - clustering

## Oportunidades y Problemas

- Pensemos en las Áreas Geográficas como si fueran SSCC
- Podemos agruparlas *simultáneamente*:
    - Por similitud cualitativa (por ejemplo, socio-económica)
    - Y proximidad o contigüidad
- Haremos ejemplos con 6 clusters

Pero **¿ES DEL TODO AUTOMÁTICO?**

## El (conocido) mapa
```{r}
dsn_dir <- "./data/areas"

# Read geo data
areas_LL <- readOGR(dsn  = dsn_dir, 
                    layer = "Area_geografica",
                    verbose = FALSE)

# Plot 1st map
plot(areas_LL)
```

## Solo Socio-económico 
```{r}
# Number of clusters
K <- 6

## the socio-economic distances
se_data <- final_dataset %>% 
  select(tipo_zona:ratio_pdv_lae) %>% 
  select(tipo_zona, densidad_pob_km2, edad_media, nivel_socioeconomico) %>% 
  mutate(tipo_zona = scales::rescale(tipo_zona),
         densidad_pob_km2 = scales::rescale(densidad_pob_km2),
         edad_media = scales::rescale(edad_media),
         nivel_socioeconomico = scales::rescale(nivel_socioeconomico))

D0_se <- dist(se_data) 

## the geographic distances between the areas

# Calc distances between areas centroids
areas_LL_centers <- SpatialPointsDataFrame(rgeos::gCentroid(areas_LL, 
                                                            byid = TRUE), 
                                           areas_LL@data, match.ID = FALSE)
areas_dists <- spDists(areas_LL_centers)

D1_dist <- as.dist(areas_dists) 

## neighborhood diastances

# list of neighbors
list.nb <- spdep::poly2nb(areas_LL,
                          row.names = areas_LL$DSNOMBRE) 

# The dissimilarity matrix D1 is constructed based on the adjacency matrix A 
# with D1 =  1_nn − A.
# build the adjacency matrix
area_label <- as.vector(areas_LL$DSNOMBRE)
A <- spdep::nb2mat(list.nb, style = "B", zero.policy = TRUE) 
diag(A) <- 1
colnames(A) <- rownames(A) <- area_label
D1_neigh <- 1-A
D1_neigh <- as.dist(D1_neigh)
```

```{r}
tree <- hclustgeo(D0_se)

P_K_se <- cutree(tree, K) 
# plot an object of class sp
sp::plot(areas_LL, border = "grey", col = P_K_se,
         main = "Socio - Economical clustering") 
legend("left", legend = paste("cluster", 1:K), fill = 1:K, bty = "n", 
       border = "white", cex = .7)


```

## Socio-económico y Distancias

```{r}
tree <- hclustgeo(D0_se, D1_dist, alpha=0.5)
P_K_se_dist <- cutree(tree, K)
sp::plot(areas_LL, border = "grey", col = P_K_se_dist,
         main = "Socio - Economical + Distance Clustering")
legend("left", legend=paste("cluster", 1:K), fill = 1:K, 
       bty = "n", border = "white", cex = .7)
```

## Socio-económico y contigüidad
```{r}
tree <- hclustgeo(D0_se, D1_neigh, alpha = 0.3)
P_K_se_neigh <- cutree(tree, K)
sp::plot(areas_LL, border = "grey", col = P_K_se_neigh,
         main = "Socio - Economical + Neighborhood Clustering")
legend("left", legend=paste("cluster", 1:K), fill = 1:K, 
       bty = "n", border = "white", cex = .7)
```

## Comparando clusters
```{r}
se_data %>% 
  mutate(P_K_se = P_K_se, 
         P_K_se_dist= P_K_se_dist,
         P_K_se_neigh = P_K_se_neigh) %>% 
  gather(Partition, Cluster, P_K_se:P_K_se_neigh) %>% 
  gather(Var, Value, tipo_zona:nivel_socioeconomico) %>% 
  # mutate(Var = factor(Var, levels = c("employ_rate_city", "graduate_rate",
  #                                     "housing_appart", "agri_land"))) %>%
  ggplot(aes(x = Var, y = Value)) +
  geom_boxplot(alpha = 0.8, color = "blue") +
  coord_flip() + 
  facet_grid( Cluster ~ Partition, 
              scales = "free")
```




